臺灣南投地方法院刑事判決
111年度易字第342號
公  訴  人  臺灣南投地方檢察署檢察官 
被      告  鄒雲平





            陳鈺中



            王憲祥




上列被告因竊盜案件，經檢察官提起公訴（110年度偵字第1574
號、110年度偵字第3023號），因被告於準備程序中就被訴事實
均為有罪之陳述，經本院裁定依簡式審判程序審理，判決如下：
    主      文
丙○○犯結夥三人以上攜帶兇器竊盜罪，累犯，處有期徒刑捌月。
未扣案之犯罪所得新臺幣壹仟元沒收，於全部或一部不能沒收或
不宜執行沒收時，追徵其價額。又共同犯攜帶兇器毁越門窗竊盜
罪，累犯，處有期徒刑玖月。未扣案之犯罪所得新臺幣伍仟柒佰
伍拾元沒收，於全部或一部不能沒收或不宜執行沒收時，追徵其
價額。應執行有期徒刑壹年貳月。
甲○○犯結夥三人以上攜帶兇器竊盜罪，累犯，處有期徒刑玖月。
未扣案之犯罪所得新臺幣壹仟元沒收，於全部或一部不能沒收或
不宜執行沒收時，追徵其價額。又共同犯攜帶兇器毁越門窗竊盜
罪，累犯，處有期徒刑拾月。未扣案之犯罪所得新臺幣伍仟柒佰
伍拾元沒收，於全部或一部不能沒收或不宜執行沒收時，追徵其
價額。應執行有期徒刑壹年伍月。
戊○○犯結夥三人以上攜帶兇器竊盜罪，處有期徒刑柒月。未扣案
之犯罪所得新臺幣壹仟元沒收，於全部或一部不能沒收或不宜執
行沒收時，追徵其價額。
    事實及理由
一、本案被告丙○○、甲○○、戊○○所犯非死刑、無期徒刑、最輕本
    刑為3年以上有期徒刑之罪或高等法院管轄第一審之案件，
    其等於準備程序進行中，就前揭被訴事實均為有罪之陳述，
    經法官告知簡式審判程序之旨，並聽取當事人之意見後，經
    本院裁定進行簡式審判程序，是本案之證據調查，依刑事訴
    訟法第273條之2規定，不受同法第159條第1項、第161條之2
    、第161條之3、第163條之1及第164條至第170條規定之限制
    ，合先敘明。
二、本件犯罪事實及證據，除證據部分補充「被告丙○○、甲○○、
    戊○○於本院準備程序及審理時之自白」外，餘均引用檢察官
    起訴書之記載（如附件）。
三、論罪科刑：
　㈠核被告丙○○、甲○○、戊○○就附件犯罪事實欄一㈠所為，均係犯
    刑法第321條第1項第3款、第4款之結夥3人以上攜帶兇器竊
    盜罪及同法第354條之毀損罪；被告丙○○、甲○○就起訴書犯
    罪事實欄一㈡所為，均係犯刑法第321條第1項第2款、第3款
    之攜帶兇器毁越門窗竊盜罪。
　㈡公訴意旨雖認被告3人就附件犯罪事實欄一㈠所為，另涉有刑
    法第321條第1項第2款毀越門窗之加重要件，然查，犯罪事
    實欄一㈠遭竊取之電源增壓器放置於納骨塔辦公室旁的儲藏
    室乙節，業據證人己○○於警詢中證述明確（見警卷第28頁、
    第29頁），又依現場照片，難認該儲藏室之門、窗有遭毀壞
    、踰越之情，公訴意旨認被告3人此部分所為另有上開之加
    重要件，容有誤會。惟此僅涉加重條件之增減，自無庸變更
    起訴法條，附此敘明。
　㈢被告3人就就起訴書犯罪事實欄一㈠犯行間，有犯意聯絡及行
    為分擔；被告丙○○、甲○○就附件犯罪事實欄一㈡犯行間，有
    犯意聯絡及行為分擔，均應論以共同正犯。
  ㈣就附件犯罪事實一㈠部分，被告丙○○、甲○○、戊○○3人以一行
    為觸犯數罪名，為想像競合犯，依刑法第55條前段規定從一
    重之加重竊盜處斷；附件犯罪事實一㈡部分，被告2人係基於
    單一之竊盜犯意所為，於密切接近之時地，侵害同一財產法
    益，各行為之獨立性極為薄弱，依一般社會健全觀念，應視
    為數個舉動之接續施行，認係屬接續犯之包括一罪。
　㈤被告丙○○、甲○○所犯上開2罪，犯意各別，行為互殊，應予分
    論併罰。
  ㈥查被告丙○○、甲○○有如起訴書犯罪事實欄所載之犯罪科刑及
    執行完畢情形，有臺灣高等法院被告前案紀錄表1份存卷可
    按，被告丙○○、甲○○受有期徒刑執行完畢後，5年內故意再
    犯本案有期徒刑以上之各罪，均為累犯，衡酌被告甲○○上開
    所犯與本案均為故意犯罪，且罪質、罪名相同，理應產生警
    惕作用、被告丙○○於本案2次竊盜犯行之犯罪情狀及前後二
    案間，均為故意犯罪，且毒品、竊盜間通常為伴隨之犯罪，
    足認被告丙○○、甲○○刑罰反應薄弱，因此認為加重最低本刑
    ，沒有罪刑不相當的疑慮，裁量後均依刑法第47條第1項規
    定加重其刑。
　㈦爰以行為人之責任為基礎，審酌被告丙○○有多次竊盜、搶奪
    、妨害自由、違反毒品危害防制條例之前案紀錄；被告甲○○
    有竊盜、傷害、偽造文書之前案紀錄；被告戊○○有公共危險
    、違反毒品危害防制條例之前案紀錄，堪認被告3人素行不
    佳，此均有被告3人前案紀錄表在卷可稽。被告3人不思循正
    當途徑獲取財物，僅因一時貪念，竟恣意竊取他人財物，對
    他人財產安全顯然已生危害，所為誠屬不該，惟念及被告3
    人犯後均坦承犯行，尚見悔意，兼衡被告丙○○於本院審理中
    自陳國中畢業之智識程度、之前從事土木工程，經濟狀況勉
    持；被告戊○○於本院審理中自陳高中畢業之智識程度、之前
    在家中麵店幫忙，經濟狀況勉持，家中有未成年子女需要撫
    養；被告甲○○於本院審理中自陳高中肄業之智識程度、之前
    從事防水工程，經濟狀況小康，家中有未成年子女，目前由
    孩子母親之生活狀況（見本院卷第137頁、第207頁），暨其
    等犯罪之目的、手段、動機及所生危害等一切情狀，分別量
    處如主文所示之刑，併就被告丙○○、甲○○定其應執行之刑。
四、沒收部分：
  ㈠就附件犯罪事實一㈠，被告3人所竊得之電纜線，賣得新臺幣
    （下同）3,000元，由被告3人均分，業據被告丙○○、甲○○於
    本院審理中自陳在卷（見本院卷第135頁、第206頁）；就附
    件犯罪事實一㈡所竊得之電纜線、電鑽、油壓水管鉗、攻牙
    機，分別賣得1,500、1萬元，由被告丙○○、甲○○均分，業據
    被告丙○○於警詢、本院審理中自陳在卷（見警一卷第3頁至
    第4頁；本院卷第135頁），該變賣所得價金，屬實行違法行
    為所變得之物，自屬於被告3人之犯罪所得，且均未扣案，
    應依刑法第38條之1第4項、第1項本文之規定，各應在渠等
    所犯罪刑項下宣告沒收，並依同條第3項之規定，諭知於全
    部或一部不能沒收或不宜執行沒收時，追徵其價額。
　㈡未扣案的破壞剪，雖為供犯罪所用，惟並未扣案，且衡情該
    支破壞剪之價值不高，予以沒收不具刑法上之重要性，且為
    免本案確定後執行上之困擾，爰不予宣告沒收，附此敘明。
    至其餘扣案物則與本案無關，爰不予宣告沒收。
五、適用之法律：
　　刑事訴訟法第273條之1第1項、第299條第1項前段、第310 
    條之2、第454條第2項。
六、如不服本件判決，得自收受送達之翌日起20日內，表明上訴
    理由，向本院提起上訴狀（須附繕本）。
本案經檢察官林孟賢提起公訴，檢察官吳宣憲到庭執行職務。　
中　　華　　民　　國　　111 　年　　11　　月　　21　　日
　　　　　　　　　刑事第四庭    法　官  李怡貞
以上正本與原本無異。
如不服本判決應於收受送達後20日內向本院提出上訴書狀，並應
敘述具體理由；其未敘述上訴理由者，應於上訴期間屆滿後20日
內向本院補提理由書（均須按他造當事人之人數附繕本）「切勿
逕送上級法院」。
告訴人或被害人如對於本判決不服者，應具備理由請求檢察官上
訴，其上訴期間之計算係以檢察官收受判決正本之日期為準。
                                書記官  林鈺珣 
中　　華　　民　　國　　111 　年　　11　　月　　22　　日
附錄本案論罪科刑法條全文：
中華民國刑法第321條
犯前條第1項、第2項之罪而有下列情形之一者，處6月以上5年以
下有期徒刑，得併科50萬元以下罰金：
一、侵入住宅或有人居住之建築物、船艦或隱匿其內而犯之。
二、毀越門窗、牆垣或其他安全設備而犯之。
三、攜帶兇器而犯之。
四、結夥三人以上而犯之。
五、乘火災、水災或其他災害之際而犯之。
六、在車站、港埠、航空站或其他供水、陸、空公眾運輸之舟、
    車、航空機內而犯之。
前項之未遂犯罰之。
中華民國刑法第354條
毀棄、損壞前二條以外之他人之物或致令不堪用，足以生損害於
公眾或他人者，處2年以下有期徒刑、拘役或1萬5千元以下罰金
。

附件：
臺灣南投地方檢察署檢察官起訴書
                                     110年度偵字第1574號
                                     110年度偵字第3023號
　　被　　　告　丙○○　男　40歲（民國00年00月00日生）
　　　　　　　　　　　　籍設南投縣○○鄉○○街000號0○○○○○○○○)
　　　                 （現在法務部○○○○○○○○○○○執行中）
　　　　　　　　　　　　國民身分證統一編號：Z000000000號
　　　　　　　　甲○○　男　32歲（民國00年0月00日生）
　　　　　　　　　　　　住南投縣○○鎮○○里○○路0號
　　　　　　　　　　　　國民身分證統一編號：Z000000000號
                戊○○  男　43歲（民國00年0月00日生）
　　　　　　　　　　　　住南投縣○○鎮○○里○○路0○0號
　　　　　　　　　　　　國民身分證統一編號：Z000000000號
上列被告等因竊盜等案件，業經偵查終結，認應提起公訴，茲將
犯罪事實及證據並所犯法條分敘如下：
　　　　犯罪事實
一、丙○○於民國107年間因施用毒品案件，經臺灣南投地方法院
    以107年度埔簡字第114號判決判處有期徒刑3月確定，於107年
    11月6日易科罰金執行完畢；甲○○於104年間因竊盜等案件，
    經臺灣南投地方法院以104年度訴字第205號判決判處有期徒
    刑3月、3月、3月，合併應執行有期徒刑6月；嗣再因竊盜案
    件，經同法院以104年度審易字第34號案判決判處有期徒刑6
    月，上開各罪經臺灣高等法院臺中分院以105年度抗字第433
    號裁定合併應執行有期徒刑11月確定，於105年11月15日縮
    短刑期假釋出監並付保護管束，於105年11月21日保護管束
    期滿，假釋未經撤銷，其未執行之刑以執行完畢論。詎丙○○
    、甲○○仍不知悔改，2人共同或與戊○○共同為下列犯行：
  ㈠丙○○、甲○○、戊○○共同意圖為自己不法所有，基於毀損及結
    夥三人以上攜帶兇器毀越門窗竊盜之犯意聯絡，於110年2月
    8日晚間7時5分許，由戊○○駕駛車牌號碼0000-00號自用小客
    車搭載丙○○、甲○○，前往位於南投縣○○鄉○○路000巷0號之水
    里鄉第三示範公墓納骨塔後，由戊○○於車上把風，丙○○、甲○○以不詳工具將水里鄉公所所有置於辦公室旁儲藏室內之監
    視器線路切斷，致監視設備不堪使用，丙○○再持客觀上可供
    作兇器使用之破壞剪剪斷電纜電源增壓器及電線並竊取之，
    3人得手後駕車逃離現場。嗣因水里鄉公所民政課課長丁○○
    及納骨塔工作人員己○○發現監視器遭毀損及上開物品遭竊後
    報警處理，而循線查悉上情。
  ㈡丙○○意圖為自己不法所有，基於攜帶兇器竊盜之犯意，於110
    年2月9日15時前某時許，攜帶客觀上可供作為兇器使用之不
    詳工具，前往乙○○所承作位於南投縣○○鎮○○路0段000號日月
    之星股份有限公司工地，持上開不詳工具剪斷上址工地一樓
    外側之電線，並破壞監視器4支（毀損部分未據告訴），甲○○則於110年2月10日凌晨0時10分許、110年2月11日9時前某
    時，相續丙○○上開攜帶兇器犯意，並變更為共同攜帶兇器毀
    越門窗竊盜犯意，駕駛車牌號碼不詳之自用小客車與丙○○互
    相搭載，前往上址工地，2人於110年2月10日凌晨0時許，先
    由丙○○持地上撿拾之石頭打破1樓玻璃踰越入內後，再持甲○○所有，客觀上可供作為兇器使用之破壞剪剪斷並竊取地下2
    樓、3樓、大廳及一樓外側電纜線，駕車離開而得手。其後
    ，丙○○及甲○○接續前開犯意，於110年2月12日17時許前某時
    ，由丙○○再度進入上址工地內竊取乙○○所有之電鑽、油壓水
    管鉗、攻牙機各1台後，甲○○駕駛車牌號碼000-0000號自用
    小客車前往上址載運上開物品離開現場而得手。嗣因乙○○發
    現上開物品遭竊報警處理，而循線查悉上情。
二、案經丁○○、己○○、乙○○訴由南投縣政府警察局埔里分局報告
    偵辦。
　　　　　　證據並所犯法條
一、證據清單及待證事實：
編號 證據名稱 待證事實 ㈠ 被告丙○○於警詢及偵查中之供述  1.被告丙○○坦承所有犯罪事實。 2.被告戊○○、甲○○所有犯罪事實。 ㈡ 被告甲○○於警詢及偵查中之供述  1.被告甲○○坦承與被告丙○○、戊○○共犯犯罪事實一㈠。 2.被告甲○○否認於犯罪事實一㈡時間，與被告丙○○進入犯罪事實一㈡工地，辯稱：伊於110年2月10日凌晨零時13分許，前往南投縣○○鎮○○路0段000號飯店大廳後，看見監視器在運作即離開回到車上等被告丙○○，隔一個小時，被告丙○○沒有拿任何東西就上車離開等語。然查：員警於現場地下1樓工具室之尖嘴鉗握把及地下2樓侵入口處之菸蒂採得之DNA經比對，與被告甲○○之DNA-STR型別相符，此有內政部警政署刑事警察局110年4月8日刑生字第1100017971號鑑定書1份在卷可稽，是被告甲○○於上開時間，曾進入南投縣○○鎮○○路0段000號飯店地下1樓工具室及地下2樓行竊犯行明確，其上開所辯為事後卸責之詞，無足採信。 3.被告甲○○於110年2月10日0時10分許，搭載被告丙○○前往位於南投埔里鎮中山路4段202號工地，並當場聽見玻璃被砸破的聲音。 ㈢ 被告戊○○於警詢及偵查中之供述  被告戊○○坦承於犯罪事實欄一、㈠之時間，開車搭載被告丙○○、甲○○至上開地點。 ㈣ 告訴人丁○○、己○○於警詢時之指訴 犯罪事實欄一㈠之事實。 ㈤ 告訴人乙○○於警詢時之指訴 犯罪事實欄一㈡之事實。 ㈥ 南投縣政府警察局集集分局水里分駐所員警110年10月5日職務報告附現場照片監視器錄影翻拍照片、南投縣政府警察局集集分局刑案現場照片、監視器錄影翻拍光碟各1份 證明犯罪事實欄一㈠之事實。 ㈦ 南投縣政府警察局埔里分局110年4月13日投埔警偵字第1100007243號函附車行軌跡資料、110年4月22日投埔警偵字第1100007236號函附偵查報告、內政部警政署刑事警察局110年4月8日刑生字第1100017971號鑑定書、南投縣政府警察局埔里分局扣押物品清單各1份及南投縣政府警察局埔里分局愛蘭派出所處理乙○○承包工地失竊案件現場照片16張 證明犯罪事實欄一、㈡之事實。 
二、核被告丙○○、甲○○、戊○○就犯罪事實欄一㈠所為，均係犯刑
    法第321條第1項第2款、第3款、第4款之結夥3人攜帶兇器毀
    越門窗竊盜罪嫌及同法第354條之毀損罪嫌；被告丙○○、甲○○就犯罪事實欄一㈡所為，均係犯刑法第321條第1項第2款、
    第3款之攜帶兇器毀越門窗竊盜罪嫌。按刑法之「相續共同
    正犯」，就基於凡屬共同正犯對於共同犯意範圍內之行為均
    應負責，而共同犯意不以在實行犯罪行為前成立者為限，若了解最
    初行為者之意思，而於其實行犯罪之中途發生共同犯意而參與
    實行者，亦足成立；故對於發生共同犯意以前其他共同正犯所
    為之行為，苟有就既成之條件加以利用而繼續共同實行犯罪之
    意思，則該行為即在共同意思範圍以內，應共同負責（最高
    法院98年度台上字第7972號刑事裁判要旨參照）。經查，被告
    甲○○與被告丙○○一同前往犯罪事實一㈡工地前，被告丙○○已
    於前日於該處實行竊盜，渠等2人到場後亦入內繼續並擴大參
    與被告丙○○之竊盜犯行，是被告丙○○、甲○○2人為相續共同正
    犯，渠等就上開犯行間有犯意聯絡及行為分擔，請論以共同正犯
    。被告丙○○、甲○○、戊○○3人就犯罪事實一㈠間，有犯意聯絡
    及行為分擔，亦請論以共同正犯。另犯罪事實一㈠部分，被告
    丙○○、甲○○、戊○○3人以一行為觸犯數罪名，為想像競合犯
    ，請依刑法第55條前段規定從一重之加重竊盜處斷；犯罪事
    實一㈡部分，被告2人係基於單一犯罪決意，實施之時間密接
    ，且犯罪方法相同之情況下，侵害同一告訴人之財產法益，
    依一般社會健全觀念，難以強行分開，是在刑法評價上，應視
    為數個舉動之接續行為，合為包括之一行為予以評價，較為合理
    ，請論以接續犯。被告丙○○、甲○○上開2共犯行為，犯意各別
    ，行為互殊，請予分論併罰。
三、又被告丙○○前因施用毒品案件，經臺灣臺灣南投地方法院以
    107年度埔簡字第114號判決判處有期徒刑3月確定，於107年11
    月6日易科罰金執行完畢，有被告丙○○刑案資料查註紀錄表
    在卷為憑，其於徒刑執行完畢後，5年以內故意再犯本案有
    期徒刑以上之罪，為累犯，並請考量被告丙○○本案犯行與前
    開構成累犯之前案均屬故意犯之，足見其對刑罰反應能力薄
    弱，倘加重其最低法定本刑，並無司法院大法官釋字第775
    號所指罪刑不相當之情形，有加重其刑之必要；被告甲○○前
    因竊盜等案件，經臺灣南投地方法院以104年度訴字第205號
    判決判處有期徒刑3月、3月、3月，合併應執行有期徒刑6月
    ；嗣再因竊盜案件，經同法院以104年度審易字第34號案判
    決判處有期徒刑6月，上開各罪經臺灣高等法院臺中分院以1
    05年度抗字第433號裁定合併應執行有期徒刑11月確定，於1
    05年11月15日縮短刑期假釋出監並付保護管束，於105年11
    月21日保護管束期滿，假釋未經撤銷，其未執行之刑以執行
    完畢論，有被告甲○○刑案資料查註紀錄表在卷為憑，其於徒
    刑執行完畢後，5年以內故意再犯本案有期徒刑以上之罪，
    為累犯，並請考量其不僅未能記取前案科刑之教訓而心生警
    惕，竟於前案執行完畢後5年內即再犯本案，衡酌前案與本
    案之犯罪類型、態樣、手段、所危害法益均相類似，再斟酌
    被告前後犯罪所反映之人格特性，暨權衡各罪之規範目的、
    罪刑相當原則及相關刑事政策，並依司法院釋字第775號解
    釋意旨為整體評價裁量後，堪認其有漠視法紀之惡性，對刑
    罰之反應力較為薄弱，具備特別惡性，依司法院釋字第775
    號解釋意旨為整體評價裁量後，尚不生被告以累犯所處之刑
    罰超過其所應負擔罪責，人身自由因此遭受過苛侵害之情形
    ，有加重其刑之必要，是均請依刑法第47條第1項規定加重
    其刑。
四、沒收：
  ㈠犯罪所用之物部分：未扣案之破壞剪1支，為被告甲○○所有等
    情，業據被告丙○○供述在卷，為被告甲○○所有供本件犯罪事
    實一㈡所載竊盜犯行所用之物，請依刑法第38條第2項前段規
    定宣告沒收。
  ㈡犯罪所得部分：
  ⒈按犯罪所得，屬於犯罪行為人者，沒收之；前2項之沒收，於
    全部或一部不能沒收或不宜執行沒收時，追徵其價額；前條犯
    罪所得及追徵之範圍與價額，認定顯有困難時，得以估算認
    定之，刑法第38條之1第1項前段、第3項、同法第38條之2第
    1項前段分別定有明文。
  ⒉經查，被告3人竊得之電線、油壓鉗等均經被告丙○○變賣完畢
    而無從扣案，而被告丙○○於警詢時陳稱其將本案電線、油壓
    鉗等機具售予資源回收場，不記得得款共計多少錢等語，為
    避免被告丙○○3人因逕自變賣而豁免於間接利得與原物價額間
    之價值落差，致前開規定澈底剝奪犯罪利得以遏阻犯罪之意旨
    無由實現，爰聲請依刑法第38條之1第1項前段、第3項、同
    法第38條之2第1項前段規定，計算被告3人之犯罪所得，宣
    告沒收，並於全部或一部不能沒收或不宜執行沒收時，按同條
    第3項，追徵其價額。
五、至告訴人乙○○告訴意旨認被告丙○○、甲○○就犯罪事實㈡，另
    偷竊手砂輪機2台、電動槌2支、電動起子2支、雷射水平儀2
    台、相序表1臺、測距儀1台，然此部分據被告丙○○、甲○○否
    認在卷，且卷內除告訴人乙○○單一指訴外，並無其餘積極證
    據可佐，依罪疑有利於被告原則，應認此部分被告丙○○、甲○○竊取所得應如犯罪事實一㈡所載，其餘部分因認罪嫌不足，
    惟此部分如果成立犯罪，因與上開犯罪事實一㈡提起公訴部
    分為一行為，為起訴效力所及，爰不另為不起訴處分，附此敘
    明。
六、依刑事訴訟法第251條第1項提起公訴。
　  此　致
臺灣南投地方法院
中　　華　　民　　國　 111　　年　　7　 　月　　11  　日
                              檢察官 林孟賢
本件證明與原本無異
中　　華　　民　　國　 111　　年　　7 　　月　　27　　日
                              書記官 洪意芬
所犯法條：
刑法第321條
犯前條第 1 項、第 2 項之罪而有下列情形之一者，處 6 月以
上 5 年以下有期徒刑，得併科 50 萬元以下罰金：
一、侵入住宅或有人居住之建築物、船艦或隱匿其內而犯之。
二、毀越門窗、牆垣或其他安全設備而犯之。
三、攜帶兇器而犯之。
四、結夥三人以上而犯之。
五、乘火災、水災或其他災害之際而犯之。
六、在車站、港埠、航空站或其他供水、陸、空公眾運輸之舟、
    車、航空機內而犯之。
前項之未遂犯罰之。
刑法第354條
毀棄、損壞前二條以外之他人之物或致令不堪用，足以生損害於
公眾或他人者，處 2 年以下有期徒刑、拘役或 1 萬 5 千元以
下罰金。